【裁判字號】    95,交簡上,300
【裁判日期】    951226
【裁判案由】    業務過失傷害
【裁判全文】
臺灣高雄地方法院刑事判決           95年度交簡上字第300號
上  訴  人  臺灣高雄地方法院檢察署檢察官
被      告  甲○○
上列上訴人因被告業務過失傷害案件，不服本院高雄簡易庭於中
華民國95年9 月21日95年度交簡字第2473號第一審簡易判決（聲
請簡易判決處刑案號：臺灣高雄地方法院檢察署95年度偵字第16
689號），提起上訴，本院管轄之第二審合議庭判決如下：
    主      文
上訴駁回。
    事實及理由
一、本案經本院審理結果，認第一審以被告犯刑法第284 條第2
    項之業務過失傷害罪，判處有期徒刑3 月，並以銀元300 元
    即新臺幣（下同）900 元諭知易科罰金之折算標準，其認事
    、用法及量刑均無不當，應予維持，並引用第一審判決書記
    載之事實、證據及理由（如附件）。
二、檢察官提起上訴，其上訴意旨略以：被告迄今未與告訴人達
    成和解，亦未賠償分文，原審判決顯然過輕，為此提起本件
    上訴等語。
三、原審判決所認定被告業務過失傷害之犯罪事實，業據被告坦
    承不諱，並有告訴人之指述、道路交通事故調查報告表1 份
    、相片16幀及驗傷診斷書1 紙在卷可稽。又依現場圖及照片
    顯示，被告所駕駛之曳引車右前車頭損壞，而告訴人所駕駛
    之廂型車頭嚴重毀損，另本件事故發生後，被告之曳引車係
    停放在東向西車道，告訴人之廂型車則橫置在西向東車道上
    ，而現場在西向東快車道上起，留有兩道一直斜往東向西快
    車道，長約33.2公尺之曳引車煞車痕跡，足認被告當時車速
    應在時速75公里以上，另參以現場西向東車道留有長約21.0
    公尺廂型車煞車痕跡乙情，堪認本件事故之發生係被告超速
    行駛及未注意車前狀況，而告訴人則侵入對向車道行駛所致
    。而本件經送請臺灣省高屏澎區車輛行車事故鑑定委員會鑑
    定意見亦同此認定，有該會函及內附鑑定竟見書各1 份在卷
    可稽，故本件事證已臻明確，告訴人雖另謂其係多年之優良
    駕駛，不可能有侵入被告車道之情形，惟其此部分所辯僅係
    推測之詞，尚無遽為告訴人有利之認定，附此敘明。原審審
    酌被告以駕駛大貨車為業務，對於道路駕駛及用路人之安全
    ，應有較高之注意義務，竟疏於注意而致肇事，造成告訴人
    受有傷害，且傷勢不輕，又被告於肇事後並未坦承犯行，且
    未能積極彌補告訴人所受傷害，惟告訴人就本件車禍之發生
    亦有侵入來車車道之過失，顯見告訴人自身過失並非輕微等
    一切情狀，依刑法第284 條第2 項前段、修正前刑法第41條
    第1 項前段、修正前罰金罰鍰提高標準條例第1 條前段、廢
    止前同條例第2 條、現行法規所定貨幣單位折算新臺幣條例
    第2 條，判處有期徒刑3 月，併諭知易科罰金之折算標準，
    其認事用法均無違誤，量刑亦屬妥適。上訴人仍執前詞指摘
    原審量刑不當，非有理由，應予以駁回。
據上論斷，應依刑事訴訟法455 條之1 第1 項、第3 項、第368
條、第373 條，判決如主文。
本案經檢察官乙○○到庭執行職務。
中    華    民    國    95    年    12    月    26    日
                    刑事第十四庭
                          審判長法  官  蔡  廣  昇
                                法  官  林  瑋  桓
                                法  官  謝  雨  真
以上正本證明與原本無異。
本判決不得上訴。
中    華    民    國    95    年    12    月    26    日
                                書記官  林  佳  慧


司法院資訊處製作；財團法人民間司法改革基金會備份。
